【裁判字號】    99,上訴,334
【裁判日期】    990222
【裁判案由】    違反毒品危害防制條例
【裁判全文】
臺灣高等法院高雄分院刑事判決         99年度上訴字第332號
上  訴  人
即  被  告  甲○○
上列上訴人因違反毒品危害防制條例案件，不服臺灣高雄地方法
院98年度訴字第1454號、第1455號中華民國98年12月28日第一審
判決（起訴案號：臺灣高雄地方法院檢察署98年度偵字第1638號
、第4435號），提起上訴，本院判決如下：
     主  文
上訴駁回。
     理  由
一、按不服地方法院之第一審判決而上訴者，應向管轄第二審之
    高等法院為之。上訴書狀應敘述具體理由。上訴書狀未敘述
    上訴理由者，應於上訴期間屆滿後20日內補提理由書於原審
    法院，逾期未補提者，原審法院應定期間先命補正。第二審
    法院認為上訴書狀未敘述理由或上訴有第362 條前段之情形
    者，應以判決駁回之。但其情形可以補正而未經原審法院命
    其補正者，審判長應定期間先命補正。刑事訴訟法第361 條
    、第367 條，分別定有明文。所謂不服第一審判決之具體理
    由，必係依據卷內既有訴訟資料或提出新事證，指摘或表明
    第一審判決有何採證認事、用法或量刑等足以影響判決本旨
    之不當或違法，而構成應予撤銷之具體事由，始克當之（例
    如：依憑證據法則具體指出所採證據何以不具證據能力，或
    依憑卷證資料，明確指出所為證據證明力之判斷如何違背經
    驗、論理法則）；倘僅泛言原判決認定事實錯誤、違背法令
    、量刑失之過重或輕縱，而未依上揭意旨指出具體事由，或
    形式上雖已指出具體事由，然該事由縱使屬實，亦不足以認
    為原判決有何不當或違法者（例如：對不具有調查必要性之
    證據，法院未依聲請調查亦未說明理由，或援用證據不當，
    但除去該證據仍應為同一事實之認定），皆難謂係具體理由
    ，俾與第二審上訴制度旨在請求第二審法院撤銷、變更第一
    審不當或違法之判決，以實現個案救濟之立法目的相契合，
    並節制濫行上訴（最高法院97年度臺上字第892 號判決參照
    ）。是以上訴人之上訴書狀或補提之上訴理由書，雖有敘述
    上訴理由，惟並未具體敘述第一審判決有上述違法、不當情
    形，即與未敘述具體理由無異，其所為上訴，即不符合上訴
    之法定要件。
二、本件原判決以被告甲○○所犯2 次施用第一級毒品罪之罪證
    明確，各量處有期徒刑1 年，並定應執行刑為有期徒刑1 年
    10月，已詳敘所憑之證據與認定之理由。所為論敘，經核並
    無違背經驗法則或論理法則，量刑亦屬允當。被告上訴意旨
    略以：伊只是單純自己施用毒品，並無偷、搶、販賣毒品，
    且時而施用時而無施用，原審竟判處有期徒刑1 年10月，伊
    自不服云云。惟查：被告甲○○前因施用毒品案件，經原審
    法院裁定送觀察、勒戒後，認有繼續施用毒品傾向，復經該
    院裁定強制戒治，嗣因戒治完畢，經臺灣高雄地方法院檢察
    署檢察官於以89年度戒毒偵字第699 號為不起訴處分確定。
    又先後自民國（下同）89年11月22日起先後因施用毒品案件
    ，分別經法院判刑確定，至94年12月31日縮刑期滿執行完畢
    。竟仍先於98年2 月22日下午某時許，在其位於高雄市○○
    區○○街100 巷1 號之住所，以將海洛因摻入香菸內點燃之
    方式，施用第一級毒品海洛因1 次；再於98年7 月10日中午
    某時許，在高雄市○○路捷運五塊厝站旁之加油站廁所內，
    以將海洛因摻在香菸內點燃之方式，施用海洛因1 次等情，
    ，業據原審依被告之自白、臺灣高雄地方法院檢察署受保護
    管束人尿液檢體監管紀錄表、臺灣檢驗科技股份有限公司98
    年3 月12日編號第KＺ000000000000號濫用藥物尿液檢驗報告
    、臺灣高雄地方法院尿液送驗單、高雄市立凱旋醫院98年10
    月12日濫用藥物尿液檢驗報告，暨高雄縣政府警察局鳳山分
    局偵辦毒品案件嫌疑人尿液採集編號對照表、臺灣檢驗科技
    股份有限公司98年7 月22日編號第KＺ000000000000號濫用藥
    物尿液檢驗報告、高雄市立凱旋醫院98年7 月21日高市凱醫
    驗字第10606 號濫用藥物成品檢驗鑑定書等證據資料，認被
    告上揭2 次施用第一級毒品犯行之事證明確，而予論處；並
    已審酌被告曾有多次施用毒品犯行，雖經觀察、勒戒及強制
    戒治之執行，仍未能斷戒施用毒品惡習，及其施用毒品係對
    己身殘害，未造成他人具體危害，且犯後坦承犯行，已有悔
    意等一切情狀，就其上開所犯2 罪，於法定刑度內各量處有
    期徒刑1 年，並定其應執行刑為有期徒刑1 年10月。原審顯
    已斟酌刑法第57條各款所列情狀，而未逾越法律所規定之法
    定刑度範圍，或濫用其權限，應不得任意指摘為違法（最高
    法院72年臺上字第6696號、75年臺上字第7033號判例參照）
    。且被告所犯施用第一級毒品罪之法定本刑為6 月以上5 年
    以下有期徒刑，被告又屬累犯，依法應加重其刑，暨其上開
    犯罪前科等情狀，原審因而就被告所犯上開2 罪，各判處被
    告有期徒刑1 年，並定應執行刑為有期徒刑1 年10月，尚屬
    從輕量刑，自難謂量刑過重之違法失當。被告上開上訴理由
    ，顯非依據卷內既有訴訟資料或提出新事證表明原審判決有
    何不當或違法之具體事由。是原審判決並無不當或違法，應
    認被告提起上訴未依據卷內證據資料敘述具體理由之違背法
    律上程式。
三、綜上所述，被告之上訴理由，不能認係依據卷內訴訟資料指
    摘或表明原審判決有何採證、認事、用法或量刑等足以影響
    判決本旨之不當或違法，而構成應予撤銷之具體事由，其僅
    徒憑己意指摘原判決量刑不當，難謂適法之上訴理由。揆諸
    上揭規定，本件上訴人之上訴屬違背法律上之程式，應依法
    予以駁回，爰不經言詞辯論逕行判決。
據上論斷，應依刑事訴訟法第367 條前段、第372 條，判決如主
文。
中    華    民    國    99    年    2     月    22    日
                  刑事第十庭    審判長法  官  陳中和
                                      法  官  李政庭
                                      法  官  林水城
以上正本證明與原本無異。
如不服本判決應於收受本判決後10日內向本院提出上訴書狀，其
未敘述上訴理由者，並得於提起上訴後10日內向本院補提理由書
狀（均須按他造當事人之人數附繕本）「切勿逕送上級法院」。
中    華    民    國    99    年    2     月    22    日
                                      書記官  蔡佳君

司法院資訊處製作；財團法人民間司法改革基金會備份。
